最高法院刑事裁定　　　　　　　一○○年度台抗字第七○四號
抗　告　人　陸啟雲
上列抗告人因違反槍砲彈藥刀械管制條例案件，不服台灣高等法
院中華民國一○○年七月十三日駁回聲請再審之裁定（一○○年
度聲再字第二八六號），提起抗告，本院裁定如下：
    主  文
抗告駁回。
    理  由
按有罪之判決確定後，原判決所憑之證物已證明其為偽造或變造
者，為受判決人之利益，得聲請再審。前開情形之證明，以經判
決確定，或其刑事訴訟不能開始或續行非因證據不足者為限，得
聲請再審，刑事訴訟法第四百二十條第一項第一款、第二項分別
定有明文。又刑事訴訟法第四百二十條第一項第六款再審事由所
謂發現之新證據，係指該項證據，於事實審法院判決前已經存在
，為法院及當事人所不知，不及調查斟酌，而於判決後始行發現
，且就證據本身，從形式上觀察，毋須經調查程序，顯然可認為
足以動搖原確定之判決，而為受判決人有利之判決者而言。本件
抗告人陸啟雲因違反槍砲彈藥刀械管制條例案件，對於台灣高等
法院九十九年度上訴字第一七六一號有罪確定判決聲請再審，其
原聲請意旨略稱：本案係抗告人經友人林長治聯絡與警熟識之「
阿發」，要報繳槍械作為警察之績效，故由林長治聯繫報繳事宜
，嗣警員竟以販槍為由逮捕，原審未詳為調查；又卷附「受理各
類案件紀錄表」上所登載內容，亦據黃粵東於第一審時所否認，
另「越區通報單」業據證人費德良稱係事後所製作，警方以不法
手段偵辦，企圖掩蓋事實真相。且抗告人符合槍砲彈藥刀械管制
條例第十八條第一項所規定之自首、報繳要件，為此依刑事訴訟
法第四百二十條規定具狀聲請再審等語。原裁定則以原確定判決
論處抗告人未經許可，持有可發射子彈具有殺傷力之改造手槍罪
刑，係依憑抗告人之自白、證人林長治、警員費德良及台北市政
府警察局南港分局（下稱南港分局）警備分隊隊長江金紋之證述
、內政部警政署刑事警察局民國九十八年三月二十五日刑鑑字第
○九八○○二二二九四號鑑驗書及扣案之槍、彈等證據資料，本
於推理之作用予以綜合判斷，查明確與事實相符，始資為論罪基
礎。且抗告人僅係自白，並非自首，均已依據卷內資料予以指駁
及說明；並以本案卷附「受理各類案件紀錄表」上登載案發時間
為（九十八年）二月十七日上午十一時、發生地為內湖路二段二
六五號、報案人男性、本人親自報案、報案時間為十七日上午十
一時三十分，而蓋用受理人「黃粵東」、主管分隊長「江金紋」
用印，均標明時間為十一時三十五分；另南港分局勤務指揮中心
越區通報單，則載明十七日上午十一時即通報越區偵辦毒品案件
，越區偵辦案件之通報，反在民眾報案之前，且民眾報案紀錄，
業據證人費德良稱係事後製作及其即係報案人；參以警方為鼓勵
所屬查緝槍砲案件，乃依查獲者係販賣、持有或拾獲槍枝，而評
給不同績效並頒發不同數額之破案獎金，此並經證人費德良陳明
在卷。則抗告人辯稱其係繳槍予警做績效一節，雖有可能，但其
於第一審係供承：伊要將槍交予「阿發」轉交警察，無意出面自
首受罰等語，因認抗告人既要繳交槍、彈，而非現身接受裁判，
自與槍砲彈藥刀械管制條例第十八條第一項「犯本條例之罪自首
，並報繳其持有之全部槍砲、彈藥、刀械者，減輕或免除其刑」
之自首、報繳，須於有偵查犯罪職權之公務員發覺其犯罪前自首
並接受裁判，及繳交其槍、彈之規定不符，而無該條項減免其刑
之適用等旨，所為事實認定及得心證之理由，已依卷內資料於原
確定判決理由欄說明、論述綦詳。再審聲請意旨所述各節，或已
為原事實審法院判決所審酌，或為抗告人一己之主觀意見，觀其
內容，不外為指述本件事實認定有誤或原事實審法院判決採證不
當、違背經驗法則及論理法則等，而就原確定判決採證、認事有
無違法等情再為爭辯。惟證據之調查，係屬法院之職權，而法院
就調查證據之結果，本於自由心證之原則，而為斟酌取捨，而其
證據之取捨，尚不悖於通常一般之人日常生活經驗之定則或論理
法則，即難認其所為之論斷係屬違法。抗告人就屬法院職權認定
之範疇任意予以指摘，自有未合。核其理由與刑事訴訟法第四百
二十條第一項各款所定之再審事由皆未相符，自不足為聲請再審
之理由。從而，本件再審之聲請，為無理由，應予駁回，經核於
法尚無不合。抗告意旨仍執前詞，任意指摘原裁定不當，難認為
有理由，應予駁回。
據上論結，應依刑事訴訟法第四百十二條，裁定如主文。
中    華    民    國  一○○  年    九    月    八    日
                      最高法院刑事第十二庭
                          審判長法官  黃  正  興  
                                法官  許  錦  印  
                                法官  林  瑞  斌  
                                法官  陳  春  秋  
                                法官  謝  靜  恒  
本件正本證明與原本無異
                                      書  記  官  
中    華    民    國  一○○  年    九    月   十四   日
                                                      K